【裁判字號】    91,交上訴,10
【裁判日期】    901128
【裁判案由】    公共危險等
【裁判全文】
臺灣高等法院高雄分院刑事判決          九十一年度交上訴字第一號
    上訴人
    即被告  乙○○
右上訴人因公共危險等案件，不服臺灣高雄地方法院九十年度交訴字第一八三號中華
民國九十年十一月二十八日第一審判決（起訴案號：臺灣高雄地方法院檢察署九十年
度偵字第一六０四七號），提起上訴，本院判決如左：
      主      文
上訴駁回。
      事實及理由
一、本案經本院審理結果，認原審判決認事用法及量刑，均無不當，應予維持，並引
    用原審判決書記載之事實、證據及理由。
二、上訴人即被告乙○○上訴意旨雖又辯稱：伊當日騎機車在高雄市○鎮區○○路直
    行，並無擦撞告訴人甲○○之機車，亦無逃逸，如欲逃逸，必加速離去，伊無過
    失云云。
三、惟查：被告駕駛機車，擦撞告訴人甲○○之機車左邊手把，致甲○○人車倒地，
    被告仍騎機車向前行駛，並回頭向後看，而為跟隨甲○○機車後方之祝文俊、林
    財成目睹，祝文俊乃騎機車追趕，約距一百公尺處始將被告攔下等情，迭據證人
    祝文俊及林財成於警訊及原審證述無訛。被告騎機車擦撞甲○○之機車倒地，要
    無不知有擦撞他人機車之理，被告肇事又回頭經後看，足證被告明知擦撞甲○○
    之機車倒地，而又向前行駛約一百公尺，始為在後追趕之祝文俊攔下，顯然有肇
    事逃逸之犯意。告訴人甲○○及證人祝文俊均指稱被告係自後擦撞甲○○之機車
    左側手把，是甲○○之機車已自鎮中路右轉康定路，始為被告自左後方擦撞，即
    被告聲請向交通大隊函查案發時康定路興鎮中路交通號誌之運作情形，尚無必要
    。被告又指稱證人祝文俊係甲○○之姪子，林財成係甲○○之弟，誼屬至親，其
    證言不實云云，但祝文俊、林財成與被告原不相識，此就警訊筆錄所載「我阿姨
    遭一部ＺＥＬ－九四八號輕機自後擦撞」，「我二姊被一名男子騎輕機ＺＥＬ－
    九四八號由康定路（南向北）從旁擦撞後倒地」等語可明，林財成、祝文俊與被
    告不相識，自無嫌隙仇可言，如非被告肇事，要無堅指被告肇事之可能，其證
    言難認有不實之嫌。上訴意旨執前詞指摘原判決不當，為無理由，應予駁回。
據上論斷，應依刑事訴訟法第三百六十八條、第三百七十三條，判決如主文。
本案經檢察官陳新慶到庭執行職務。
中    華    民    國   九十一      年      二      月     十九     日
                              臺灣高等法院高雄分院刑事第五庭
                                  審判長法官  吳水木
                                        法官  趙文淵
                                        法官  洪慶鐘
右正本證明與原本無異。
公共危險部分如不服本判決應於收受本判決後十日內向本院提出上訴書狀，其未述
上訴理由者，並得於提起上訴後十日內向本院補提理由書狀（均須按他造當事人之人
數附繕本)「切勿逕送上級法院」。
過失傷害部分不得上訴。
                                      書記官  彭筱瑗
中    華    民    國        九十一      年      二      月     二十     日
                                                                      Ｈ
附件
臺灣高雄地方法院刑事判決                          九十年度交訴字第一八三號
    公  訴  人  臺灣高雄地方法院檢察署檢察官
    被      告  乙○○  男三十四歲（民國○○○年○月○日生）
                        住高雄市○鎮區○○里○○街五巷十一號之三
                        身分證統一編號：Ｔ一二一一四四七一號
右列被告因公共危險等案件，經檢察官提起公訴（九十年度偵字第一六０四七號），
本院判決如左：
    主  文
乙○○因過失傷害人，處有期徒刑肆月，又駕駛動力交通工具肇事，致人受傷而逃逸
，處有期徒刑捌月，應執行有期徒刑拾月。
    事  實
一、乙○○考領有重型機車駕駛執照，於民國九十年四月六日晚上十一時許，駕駛車
    牌號碼ＺＥＬ─九四八號輕型機車，沿高雄市○鎮區○○路由南往北方向行駛，
    行經康定路與鎮中路口時，理應注意汽車行駛時，駕駛人應注意兩車併行之間隔
    ，並隨時採取必要之安全措施，而依當時天候晴、夜間有照明、道路無缺陷及障
    礙物等情形，並無不能注意之情事，詎乙○○竟疏未注意，未保持兩車併行之間
    隔，於過該路口不遠之前鎮區消防分隊對面附近，擦撞同向行駛之甲○○騎乘之
    車號ＨＳ九─六六八號重型機車之機車左側手把，致甲○○因行車不穩而人車倒
    地，並受有頭部外傷合併蜘蛛網膜下腔出血、左右側硬腦膜下出血、左頂骨撕裂
    傷四ｘ二ｘ一公分及腦水腫等傷害。乙○○明知其業已肇事，而甲○○亦已人車
    倒地受傷，竟基於肇事逃逸之犯意，駕車逃離現場，未施予救護或協助甲○○就
    醫。適有與甲○○同行，尾隨甲○○機車，由祝文俊附載林財成，共乘車號ＴＲ
    Ｓ─二九二號輕型機車當場目擊，祝文俊並自後追躡約一百公尺後，始將乙○○
    人車攔下，並報警查獲上情。
二、案經甲○○訴由高雄市政府警察局前鎮分局移送台灣高雄地方法院檢察署檢察官
    偵查起訴。
    理  由
一、訊據被告乙○○矢口否認有上開過失傷害及肇事逃逸之犯行，辯稱：伊確有騎機
    車行經該處，被祝文俊等攔下，但未感覺到有撞到人云云。惟查：
（一）被告騎乘機車行經上開地點時，不慎擦撞告訴人甲○○所騎機車左側手把，致
      告訴人人車倒地，受有上揭傷害等情，已據告訴人指訴明確，並經證人即現場
      目擊追躡攔下被告之祝文俊、林財成於警、偵訊及本院審理時證述屬實，並有
      告訴人之診斷證明書二紙附卷足佐。證人祝文俊、林財成與被告並無夙怨仇隙
      ，衡情應無設詞誣攀之可能。再參以案發當時已是晚上十一時許，往來人車不
      多，證人等復共騎機車跟隨告訴人之機車，於近距離目擊上開擦撞之情，即追
      躡攔阻被告，應不致有誤認之虞，被告空言否認上情，洵屬避就卸責之詞，並
      不足取。按汽車行駛時，駕駛人應注意兩車併行之間隔，並隨時採取必要之安
      全措施，道路交通安全規則第九十四條第三項定有明文。被告考領有重型機車
      駕駛執照，理應注意上情，依當時天候晴、夜間有照明、道路無缺陷及障礙物
      等情形（此有高雄市○○○○○道路交通事故調查報告表在卷可考），並無不
      能注意之情事，詎乙○○竟疏未注意，未保持兩車併行之間隔，致肇車禍，其
      有過失甚為顯然，又被告之過失行為與告訴人所受傷害間，顯具有相當因果關
      係。
（二）另被告於肇事後即逃逸，且猶頻頻回頭觀望等情，業經證人祝文俊、林財成於
      警、偵訊及本院審理時證述明確。再被告於經證人祝文俊攔下後，復向其揚言
      ：「沒你的事，你管那麼多」等語，亦經證人祝文俊於偵查中供證綦詳，更足
      認被告明知其業已肇事，且告訴人確已倒地受傷之情。被告竟未察看救護傷者
      ，仍騎車前行，其肇事逃逸之行為甚為明灼。
  綜上，事證明確，被告犯行洵堪認定。
二、核被告乙○○所為，係犯刑法第二百八十四條第一項前段之過失傷害罪（起訴書
    誤載為第二項前段）及同法第一百八十五條之四之肇事逃逸罪。被告所犯上開二
    罪間，犯意個別，罪名互異，應予分論併罰。爰審酌被告有重利罪前科紀錄，有
    台灣高等法院被告全國前案紀錄表附卷可憑（於本件不構成累犯），過失肇事致
    人成傷後不知救護傷者，仍騎車逃逸，惡性非輕，犯後復執詞辯解，且尚未與告
    訴人達成和解，及被告過失情節、告訴人所受傷害程度不輕等一切情狀，分別量
    處如主文所示之刑，並定其應執行刑，以資懲儆。
據上論斷，應依刑事訴訟法第二百九十九條第一項前段、刑法第一百八十五條之四、
第二百八十四條第一項前段、第五十一條第五款，罰金罰鍰提高標準條例第一條前段
，判決如主文。
本案經檢察官莊榮松到庭執行職務。
中      華      民      國      九十      年      十一    月    二十八  日
                                  臺灣高雄地方法院交通法庭
                                      法  官  趙家光
右正本證明與原本無異。
如不服本判決，應於判決送達後十日內，向本院提出上訴狀。
                                      書記官  黃英彥
中      華      民      國      九十      年      十一    月    二十八  日
中華民國刑法第一百八十五條之四
駕駛動力交通工具肇事，致人死傷而逃逸者，處六月以上五年以下有期徒
刑。
中華民國刑法第二百八十四條第一項
因過失傷害人者，處六月以下有期徒刑、拘役或五百元以下罰金，致重傷
者，處一年以下有期徒刑、拘役或五百元以下罰金。


司法院資訊處製作；財團法人民間司法改革基金會備份。
